【裁判字號】    89,易,450
【裁判日期】    890831
【裁判案由】    竊盜等
【裁判全文】
臺灣桃園地方法院刑事判決                          八十九年度易字第四五號
    公  訴  人  臺灣桃園地方法院檢察署檢察官
    被      告  乙○○
右列被告因竊盜案件，經檢察官提起公訴（八十九年度偵字第三三九號），及移送併
辦（台灣苗栗地方法院檢察署八十九年度偵字第七０四號），本院判決如左：
    主      文
乙○○連續攜帶凶器竊盜，累犯，處有期徒刑參年陸月；又依法逮捕之人脫逃未遂，
累犯，處有期徒刑參月。應執行有期徒刑參年捌月，並應於刑之執行前，令入勞動場
所強制工作參年。
    事      實
一、乙○○自民國七十九年起，即因多起竊盜罪經法院判處有期徒刑確定，於八十四
    年十二月十二日因偽造文書案件，經台灣新竹地方法院判處有期徒刑一年確定，
    於八十五年九月三十日縮刑期滿執行完畢，復於八十六年間因竊盜案件經台灣板
    橋地方法院判處有期徒刑十月確定，於八十八年八月二十三日縮刑期滿執行完畢
    ，於翌日出監。又於八十八年間因竊盜案件，經台灣高等法院台中分院於八十八
    年十一月九日以八十八年度上訴字第一八七一號判處有期徒刑三年六月確定，刑
    前強制工作三年確定，猶不知悔改，意圖為自己不法之所有，並基於概括之犯意
    ，於附表一所示時、地，以其所有之一字起子、十字起子及老虎鉗各一隻，以附
    表一所示之方法，竊取如附表一所示之財物，而有犯罪之習慣，乙○○竊得汽車
    等財物後，將之拆解置放於其所承租位於苗栗縣竹南鎮龍鳳里山寮一八三號、桃
    園縣龍潭鄉○○路二一一巷三十七號房屋內。嗣(1)於八十八年十一月九日二十二
    十時許在苗栗縣竹南鎮龍鳳里山寮一八三號為警查獲，並扣得附表一編號三、四
    所示之財物。(2)又於八十八年十二月三十一日十七時三十分許，在桃園縣龍潭鄉
    其所承租之前址房屋，為桃園縣警察局平鎮分局查獲逮捕並扣得如附表一編號一
    、二、五至八所示之財物。
二、乙○○因前開竊盜案，經平鎮分局警員逮捕後，在該分局中興派出所內等待訊問
    時，於同日十八時許趁機掙脫手銬脫逃，該所警員戴玉郎見狀立即追出，旋即於
    十八時五分許，在同鄉○○路三十三巷內將乙○○逮捕，乙○○因而脫逃未遂。
三、案經馮麗香訴由台灣桃園地方法院檢察署檢察官偵查起訴及台灣苗栗地方法院檢
    察署移送併辦。
    理      由
一、訊據被告乙○○對於右揭犯罪事實坦承不諱，核與被害人陳彩雲、徐金宏、丁○
    ○、甲○○、陳文正、丙○○、趙秋英美、馮麗香於警訊、偵查及本院審理時指
    訴情節相符，及證人即桃園縣平鎮分局警員戴玉郎於本院審理時證述情節相符。
    此外並有贓物認領保管單八張、起獲贓物照片影本四十九張、起獲贓物相片四十
    二幀附卷足資佐證。雖被告於八十八年十二月三十一日在桃園縣龍潭鄉○○路二
    一一巷三十七號房屋內為警查獲後，於警訊、偵查及本院調查證據時，均辯稱：
    在該屋內為警查獲之汽車零件係年籍不詳綽號「阿雄」男子所有等語，嗣於八十
    九年五月九日本院調查證據時，則又坦承犯行，並稱，該處查獲之贓物以前會說
    是「阿雄」的，係為了推卸責任等語。又本院就被告所描述「阿雄」之特徵及相
    關資料，向桃園縣警察局調閱所有相關之口卡資料，該警察局以八十九年五月十
    六日桃警戶字第五六三二八號覆函檢送相關口卡資料，經提示被告辨認，被告均
    表示，相關口卡資料皆非「阿雄」其人等語；且被害人丙○○於八十九年一月二
    十六日偵查中具結證稱：被告確實是伊看到竊取伊車輛之人，伊發現被告竊伊車
    ，要去追已來不及等語。顯見被告之前上開辯解，顯屬事後卸責之詞，不足採信
    ，應予敘明。本件被告事證明確，犯行洵堪認定。
二、按刑法第三百二十一條第一項第三款之攜帶兇器竊盜罪，係以行為人攜帶兇器竊
    盜為其加重條件，此所謂兇器，其種類並無限制，凡客觀上足對人之生命、身體
    、安全構成威脅，具有危險性之兇器均屬之，且祇須行竊時攜帶此種具有危險性
    之兇器為已足，並不以攜帶之初有行兇之意圖為必要。一字、十字螺絲起子及老
    虎鉗依社會一般健全觀念，為足以殺傷人生命、身體之器械，顯為具有客觀危險
    性之兇器。次按脫逃罪須以不法脫離公力監督範圍之外始為既遂，若雖逸出監禁
    場所而尚在公務員追跡中者，因未達於回復自由之程度，仍應以未遂論，最高法
    院十八年上字第五五九號判例可資參照。核被告所為係犯刑法第三百二十一條第
    一項第三款攜帶兇器竊盜罪、同法第一百六十一條第四項、第一項脫逃未遂罪。
    起訴書證據並所犯法條欄，以被告所為係犯刑法第三百二十條第一項之普通竊盜
    罪，惟被告係攜帶一字、十字起子及老虎鉗犯竊盜罪，自應論以刑法第三百二十
一條第一項第三款攜帶兇器竊盜罪，故起訴書此部分容有誤會，起訴法條應予變
    更。又被告先後八次竊盜犯行，時間緊接，觸犯構成要件相同之罪名，顯係基於
    概括犯意為之，應依刑法第五十六條連續犯規定，論以一罪，並依法加重其刑。
    其所犯上開連續竊盜、脫逃未遂二罪間，犯意各別，罪名不同，應予分論併罰。
    又附表一編號三、四該二次犯行（即移送併辦部分），與本件公訴人起訴並經本
    院判決有罪之部分（即附表一編號一、二、五至八），有連續犯裁判上一罪之關
    係，本院自得併予審理，在此敘明。又查被告自民國七十九年起，即因多起竊盜
    罪經法院判處有期徒刑確定，於八十四年十二月十二日因偽造文書案件，經台灣
    新竹地方法院判處有期徒刑一年確定，於八十五年九月三十日縮刑期滿執行完畢
    ，復於八十六年間因竊盜案件經台灣板橋地方法院判處有期徒刑十月確定，於八
    十八年八月二十三日縮刑期滿執行完畢，於翌日出監，此有台灣高等法院檢察署
    刑案紀錄簡覆表一份在卷可按，其受有期徒刑之執行完畢，五年內再犯有期徒刑
    以上之罪，為累犯，應依法加重其刑，並依刑法第七十條規定遞加之。爰審酌被
    告犯罪之動機、目的、手段、品行、智識程度、不思憑藉勞力，獲取生活所需，
    竟連續八次竊取如附表所示之物，犯罪所生危害非微及犯罪後坦承犯行態度尚稱
    良好等及其他一切情狀，量處如主文所示之刑，並定其應執行之刑，以資懲儆。
    次查，被告乙○○自民國七十九年起，即因多起竊盜罪經法院判處有期徒刑確定
    ，於八十四年十二月十二日因偽造文書案件，經台灣新竹地方法院判處有期徒刑
    一年確定，於八十五年九月三十日縮刑期滿執行完畢，復於八十六年間因竊盜案
    件經台灣板橋地方法院判處有期徒刑十月確定，於八十八年八月二十三日縮刑期
    滿執行完畢，於翌日出監。又於八十八年間因竊盜案件，經台灣高等法院台中分
    院於八十八年十一月九日以八十八年度上訴字第一八七一號判處有期徒刑三年六
    月確定，刑前強制工作三年確定，現執行強制工作中，有前開台灣高等法院檢察
    署刑案紀錄簡覆表一份在卷可按，足證被告迭於刑之執行完畢後，旋即再度犯罪
    ，顯有以犯罪為習慣，自有對其宣告強制工作以矯正其習性之必要，爰依竊盜犯
    贓物犯保安處分條例第三條第一項第一款之規定，諭知被告於刑之執行前令入勞
    動場所強制工作三年，以茲矯正。
三、一字、十字起子及老虎鉗，不能證明業已滅失，均為被告所有，且供犯罪所用之
    物，業據其供承在卷，惟上開物品屬家居生活所必需，為免執行之困難，尚無沒
    收之必要，附此敘明。
四、又併案意旨另以：被告並有如附表二所示之竊盜犯行（即移送併辦部分），然查
    其上開犯行，因係在前開台灣高等法院台中分院八十八年度上訴字第一八七一號
    竊盜案件宣示判決前所發生之事實（有該判決書附卷可稽），經查被告自七十九
    年起即有多次竊盜前科（有臺灣高等法院被告全國前案紀錄表可按），上開判決
    書記載之犯罪事實，係自八十七年十二月二十六日起至八十八年一月二十一日止
    先後竊取四部自用小貨車，且竊取後均作為解體販賣之用，足見其係以此為生等
    情，與附表二所示之竊盜犯行之手法相同，顯係基於常業竊盜之犯意為之，故應
    為上開判決被告常業竊盜罪確定判決之既判力所及，本院自不得予以審理，應予
    退回，附此說明。
據上論斷，應依刑事訴訟法第二百九十九條第一項前段、第三百條，刑法第五十六條
、第三百二十一條第一項第三款、第一百六十一條第四項、第一項、第五十一條第五
款、第四十七條，竊盜犯贓物犯保安處分條例第三條第一款、第四條、第五條第一項
前段，判決如主文。
本案經檢察官呂理銘到庭執行職務
中      華      民      國    八十九    年      八      月    三十一    日
                                      臺灣桃園地方法院刑事第五庭
                                          審判長  法  官  范清銘
                                                  法  官  林信旭
                                                  法  官  黃永定
右正本證明與原本無異。
如不服本判決，應於判決送達後十日內向本院提出上訴狀( 應附繕本 )，上訴於
臺灣高等法院。
                                                  書記官  陳月桂
中        華        民        國    八十九    年    九    月     一     日
附錄論罪科刑依據之法條：刑法第三百二十一條第一項第三款、第一百六十一條第四
項、第一項
刑法第一百六十一條
依法逮捕、拘禁之人脫逃者，處一年以下有期徒刑。
損壞拘禁處所械具或以強暴脅迫犯前項之罪者，處五年以下有期徒刑。
聚眾以強暴脅迫犯第一項之罪者，在場助勢之人，處三年以上十年以下有期徒刑。首
謀及下手實施強暴脅迫者，處五年以上有期徒刑。
前三項之未遂犯，罰之。
刑法第三百二十一條
犯竊盜罪而有左列情形之一者，處六月以上五年以下有期徒刑：
一  於夜間侵入住宅或有人居住之建築物、船艦，或隱匿其內而犯之者。
二  毀越門扇、牆垣或其他安全設備而犯之者。
三  攜帶兇器而犯之者。
四  結夥三人以上而犯之者。
五  乘火災、水災或其他災害之際而犯之者。
六  在車站或埠頭而犯之者。
前項之未遂罰之。
附表一：
┌──┬──────┬──────┬────┬───────┬─────┐
│編號│犯罪時間    │犯罪地點    │被害人  │犯罪方法      │所得財物  │
│    │            │            │        │              │          │
├──┼──────┼──────┼────┼───────┼─────┤
│ 一 │八十八年十一│桃園縣中壢市│陳彩雲  │以足以為凶器之│車牌號碼Ｋ│
│    │月二十五日後│陸軍第一士校│        │一字起子、十字│Ｚ—一三０│
│    │之不詳時日  │旁          │        │起子及老虎鉗竊│一號車牌二│
│    │            │            │        │取            │面        │
├──┼──────┼──────┼────┼───────┼─────┤
│ 二 │八十八年十二│新竹縣芎林鄉│徐金宏  │以足以為凶器之│車牌號碼Ｒ│
│    │月初        │富林路      │        │一字起子、十字│三—二五四│
│    │            │            │        │起子及老虎鉗竊│九號車牌二│
│    │            │            │        │取            │面        │
├──┼──────┼──────┼────┼───────┼─────┤
│ 三 │八十八年十二│新竹縣竹北市│丁○○  │以足以為凶器之│車牌號碼Ｌ│
│    │月五日七時許│文化街      │        │一字起子、十字│Ｗ—二０一│
│    │            │            │        │起子及老虎鉗竊│二號自小客│
│    │            │            │        │取            │車        │
├──┼──────┼──────┼────┼───────┼─────┤
│ 四 │八十八年十二│新竹縣新竹市│甲○○  │以足以為凶器之│車牌號碼Ｂ│
│    │月九日八時許│明享街三四號│        │一字起子、十字│Ｍ—八八二│
│    │            │前          │        │起子及老虎鉗竊│九號自小客│
│    │            │            │        │取            │車      │
├──┼──────┼──────┼────┼───────┼─────┤
│ 五 │八十八年十二│新竹縣新竹市│陳文正  │以足以為凶器之│車牌號碼Ｒ│
│    │月二十三日二│中華街二號前│        │一字起子、十字│四—三四九│
│    │十二時五十分│            │        │起子及老虎鉗竊│九號自小客│
│    │許          │            │        │取            │車        │
├──┼──────┼──────┼────┼───────┼─────┤
│ 六 │八十八年十二│桃園縣龍潭鄉│丙○○  │以足以為凶器之│車牌號碼Ｆ│
│    │月二十六日十│楊北路極限賽│        │一字起子、十字│Ｅ—三三六│
│    │三時四十分許│車場旁      │        │起子及老虎鉗竊│六號自小客│
│    │            │            │        │取            │車        │
├──┼──────┼──────┼────┼───────┼─────┤
│ 七 │八十八年十二│桃園縣中壢市│趙秋英美│以足以為凶器之│車牌號碼Ｔ│
│    │月二十七日十│第一士校旁  │        │一字起子、十字│二—六五九│
│    │二時三十分許│        │        │起子及老虎鉗竊│六號自小客│
│    │            │            │        │取            │車        │
├──┼──────┼──────┼────┼───────┼─────┤
│ 八 │八十八年十二│桃園縣龍潭鄉│馮麗香  │以足以為凶器之│車牌號碼Ｗ│
│    │月二十九日十│中興路二一二│        │一字起子、十字│Ｄ—二七三│
│    │四時五十分許│巷三十七號前│        │起子及老虎鉗竊│三號自小客│
│    │            │            │        │取            │車        │
└──┴──────┴──────┴────┴───────┴─────┘
附表二：
┌──┬──────┬──────┬────┬───────┬─────┐
│編號│犯罪時間    │犯罪地點    │被害人  │犯罪方法      │竊得財物  │
│    │            │            │        │              │          │
├──┼──────┼──────┼────┼───────┼─────┤
│ 一 │八十八年十月│苗栗縣竹南鎮│己○○  │以足以為凶器之│車牌號碼Ｌ│
│    │十三日十七時│公義路      │        │一字起子、十字│Ｔ—０七八│
│    │許          │            │        │起子及老虎鉗竊│二號自小客│
│    │            │            │        │取            │車        │
├──┼──────┼──────┼────┼───────┼─────┤
│ 二 │八十八年十一│苗栗線頭份鎮│戊○○  │以足以為凶器之│車牌號碼Ｍ│
│    │月九日二十一│建國路蟠桃公│        │一字起子、十字│Ｈ—六二七│
│    │時許        │園旁        │        │起子及老虎鉗竊│三號自小客│
│    │            │            │        │取            │車        │
└──┴──────┴──────┴────┴───────┴─────┘


司法院資訊處製作；財團法人民間司法改革基金會備份。
